fr: Appareil électronique > Communications > Téléphonie > Accessoires pour téléphones portables et smartphones > Breloques et dragonnes pour téléphones portables: Breloques pour téléphones portables; Cordons et sangles pour téléphones portables
el: Ηλεκτρονικά > Επικοινωνίες > Τηλεφωνία > Αξεσουάρ κινητών και έξυπνων τηλεφώνων > Μπρελόκ & λουράκια κινητών τηλεφώνων: Γούρια για κινητά τηλέφωνα; Κορδόνια & λουράκια κινητών τηλεφώνων
pl: Elektronika > Telekomunikacja > Telefonia > Akcesoria do telefonów komórkowych i smartfonów > Zawieszki i paski do telefonów komórkowych: Zawieszki do telefonów komórkowych; Smycze i paski do telefonów komórkowych
de: Elektronik > Kommunikationsgeräte > Telefone > Zubehör für Mobiltelefone und Smartphones > Handycharms & -anhänger: Handycharms; Handy-Umhängebänder & -Riemen
ro-RO: Electronice > Comunicații > Telefonie > Accesorii pentru telefoane mobile și inteligente > Amulete și curele pentru telefoane mobile: Amulete pentru telefoane mobile; Șnururi și curele pentru telefoane mobile
nb: Elektronikk > Kommunikasjon > Telefoni > Mobiltelefontilbehør > Smykker og stropper til mobiltelefoner: Anheng til mobiltelefoner; Snorer og stropper til mobiltelefoner
ja: 電子機器 > 通信機器 > 電話 > 携帯電話・スマートフォン用アクセサリー > 携帯ストラップ: 携帯ストラップ; 携帯ストラップ・ネックストラップ
en: Electronics > Communications > Telephony > Mobile & Smart Phone Accessories > Mobile Phone Charms & Straps: Mobile Phone Charms; Mobile Phone Lanyards & Straps
sv: Elektronik > Kommunikation > Telefoni > Mobil- och smarttelefontillbehör > Smycken och remmar till mobiltelefoner: Smycken till mobiltelefoner; Mobiltelefonremmar och -snoddar
tr: Elektronik > Haberleşme > Telefon İletişimi > Cep Telefonu ve Akıllı Telefon Aksesuarları > Cep Telefonu Nazarlık ve Askıları: Cep Telefonu Süsleri; Cep Telefonu Askıları ve Kayışları
zh-CN: 电子产品 > 通讯 > 电话 > 手机和智能手机配件 > 手机吊饰和挂绳: 手机吊饰; 手机挂带/挂绳
lt-LT: Elektronika > Ryšiai > Telefonija > Mobiliųjų ir išmaniųjų telefonų priedai > Mobiliųjų telefonų pakabukai ir dirželiai: Mobiliųjų telefonų pakabukai; Mobiliųjų telefonų virvelės ir dirželiai
sk-SK: Elektronika > Komunikačné zariadenia > Telefonovanie > Príslušenstvo pre mobilné telefóny a smartfóny > Prívesky a remienky na mobilné telefóny: Prívesky na mobilné telefóny; Šnúrky a popruhy na mobilné telefóny
hr-HR: Elektronika > Komunikacija > Telefonija > Dodaci za mobitele i pametne telefone > Privjesci i trake za mobitele: Privjesci za mobilne telefone; Trakice i remeni za mobilne telefone
ko: 전자기기 > 통신 > 전화 > 휴대전화/스마트폰 부대용품 > 휴대전화 장식/끈: 휴대폰 참; 휴대폰 끈 및 스트랩
bg-BG: Електроника > Комуникации > Телефония > Аксесоари за мобилни и смарттелефони > Висулки и ремъци за мобилни телефони: Висулки за мобилни телефони; Каишки и връзки за мобилни телефони
vi: Thiết bị điện tử > Thiết bị liên lạc > Điện thoại > Phụ kiện điện thoại di động & điện thoại thông minh > Dây và hạt trang trí điện thoại di động: Đồ trang trí điện thoại di động; Dây đeo cổ và dây đeo tay điện thoại di động
it: Elettronica > Comunicazioni > Telefonia > Accessori per cellulari e smartphone > Ciondoli/cinghiette per cellulari: Ciondoli per cellulari; Laccetti e cinghiette per cellulari
hu: Elektronika > Kommunikáció > Telefonálás > Mobil- és okostelefon-kiegészítők > Mobiltelefonékek és -pántok: Mobiltelefon-charmok; Mobiltelefon-nyakpántok és -pántok
zh-TW: 電子器材 > 通訊設備 > 電話設備 > 手機和智慧型手機配件 > 手機吊飾/吊繩: 手機吊飾; 手機吊繩與背帶
es: Electrónica > Comunicación > Telefonía > Accesorios para teléfonos móviles y inteligentes > Correas y adornos para móviles: Adornos para teléfonos móviles; Cordones y correas para teléfonos móviles
sl-SI: Elektronika > Komunikacija > Telefonija > Dodatki za mobilne in pametne telefone > Obeski in paščki za mobilne telefone: Obeski za mobilne telefone; Vrvice in paščki za mobilne telefone
nl: Elektronica > Communicatie > Telefonie > Accessoires voor mobiele en slimme telefoons > Bedeltjes en bandjes voor mobiele telefoons: Bedeltjes voor mobiele telefoons; Koorden en banden voor mobiele telefoons
da: Elektronik > Kommunikation > Telefoni > Mobiltelefon- og smartphonetilbehør > Mobiltelefon – smykker og vedhæng: Smykker og vedhæng til mobiltelefon; Snore og stropper til mobiltelefon
th: อิเล็กทรอนิกส์ > การสื่อสาร > การโทรศัพท์ > อุปกรณ์เสริมโทรศัพท์มือถือและสมาร์ทโฟน > ที่ห้อยและสายของโทรศัพท์เคลื่อนที่: ที่ห้อยโทรศัพท์มือถือ; สายคล้องโทรศัพท์มือถือ
ru: Электроника > Связь > Телефония > Аксессуары для мобильных телефонов и смартфонов > Подвески и ремешки для мобильных телефонов: Подвески для мобильных телефонов; Ремешки и шнурки для мобильных телефонов
pt-BR: Eletrônicos > Comunicações > Telefonia > Acessórios para celulares e smartphones > Amuletos e cordões para celulares: Enfeites de celular; Cordões e alças para celular
pt-PT: Eletrónica > Comunicações > Telefonia > Acessórios para telemóvel e smartphones > Fitas e decorações para telemóvel: Decorações para telemóvel; Cordões e fitas para telemóvel
cs: Elektronika > Komunikace > Telefony > Příslušenství pro mobilní a chytré telefony > Přívěsky a popruhy na mobilní telefony: Poutka na mobilní telefony; Šňůrky a popruhy na mobilní telefony
fi: Elektroniikka > Viestintä > Puhelinliikenne > Matka- ja älypuhelinten tarvikkeet > Matkapuhelinkoristeet ja -nauhat: Matkapuhelinkoristeet; Matkapuhelinkaulanauhat ja -hihnat